ACORDAO-COMPLETO-2462900

ACÓRDÃO DE RELAÇÃO

ACÓRDÃO DE RELAÇÃO 9385/2021 ATA 23/2021 - PRIMEIRA CÂMARA

Acórdão 9385/2021-TCU-Primeira Câmara
Os ministros do Tribunal de Contas da União, reunidos em sessão da 1ª Câmara, com fundamento nos arts. 1º, V, e 39, II, da Lei 8.443/1992, no art. 260, § 1º, do RI/TCU, na forma do art. 143, II, do RI/TCU, e de acordo com o parecer do MP/TCU emitido nos autos, ACORDAM, por unanimidade, em considerar legais e determinar o registro dos atos de Eleonora Maldonado Dias da Silva (ato 37269/2020) , Valdete Goncalves do Amaral (ato 41352/2020) , Claudio de Souza (ato 42088/2020) , Rosimeri Cunha da Costa (ato 42129/2020) , Elane Ligeiro Andre Alves (ato 42182/2020) , Jorge Ribeiro Haber (ato 42184/2020) , Jair Terra (ato 42185/2020) , Joao Candido Campos (ato 42202/2020) , Paulo Roberto dos Reis Cavalcanti (ato 48097/2020) , e, nos termos do art. 8º, parágrafo único da Resolução TCU 315/2020, fazer a seguinte diligência.
1. Processo TC-Processo 002.041/2021-9 (APOSENTADORIA) 
	1.1. Interessados: Claudio de Souza (XXX.925.897-XX) ; Elane Ligeiro Andre Alves (XXX.216.307-XX) ; Eleonora Maldonado Dias da Silva (XXX.194.467-XX) ; Jair Terra (XXX.069.087-XX) ; Joao Candido Campos (XXX.319.567-XX) ; Jorge Ribeiro Haber (XXX.370.202-XX) ; Paulo Roberto dos Reis Cavalcanti (XXX.136.907-XX) ; Rosimeri Cunha da Costa (XXX.340.887-XX) ; Valdete Goncalves do Amaral (XXX.083.318-XX) 
	1.2. Órgão/Entidade: Comando da Marinha
	1.3. Relator: Ministro-Substituto Weder de Oliveira
	1.4. Representante do Ministério Público: Procuradora-Geral Cristina Machado da Costa e Silva
	1.5. Unidade Técnica: Secretaria de Fiscalização de Integridade de Atos e Pagamentos de Pessoal e de Benefícios Sociais (Sefip) .
	1.6. Representação legal: não há.
	1.7. Determinações:
	1.7.1. Diligenciar a Diretoria do Pessoal Civil da Marinha para que, em relação ao inativo Jorge Damião Alves (ato 42199/2020, CPF n.º XXX.415.307-XX) :
	1.7.1.1. envie a cópia do mapa de tempo de serviço do ex-servidor, bem como de eventuais certidões de tempo de serviço averbadas para a aposentadoria de peça n.º 10;
	1.7.1.2. providencie e encaminhe cópia da documentação que comprova o tempo insalubre laborado pelo interessado para fins de obtenção da aposentadoria especial fundamentada na Súmula Vinculante STF n.º 33 e no artigo 57 da Lei n.º 8.213/1991, observando-se que o ex-servidor é ocupante do cargo de auxiliar operacional de serviços diversos, o qual não é pertencente a carreiras de saúde.
	1.7.1.3. esclareça se a aposentadoria deferida ao inativo está amparada em alguma decisão judicial, enviando a cópia do provimento judicial, se for o caso.

Primeira Câmara

Comando da Marinha

Claudio de Souza (XXX.925.897-XX); Elane Ligeiro Andre Alves (XXX.216.307-XX); Eleonora Maldonado Dias da Silva (XXX.194.467-XX); Jair Terra (XXX.069.087-XX); Joao Candido Campos (XXX.319.567-XX); Jorge Ribeiro Haber (XXX.370.202-XX); Paulo Roberto dos Reis Cavalcanti (XXX.136.907-XX); Rosimeri Cunha da Costa (XXX.340.887-XX); Valdete Goncalves do Amaral (XXX.083.318-XX)

ACORDAO-COMPLETO-2527076

Acórdão 10438/2022 - Primeira Câmara

WEDER DE OLIVEIRA

não há.

Procuradora-Geral Cristina Machado da Costa e Silva

APOSENTADORIA (APOS)

Secretaria de Fiscalização de Integridade de Atos e Pagamentos de Pessoal e de Benefícios Sociais (Sefip).